臺灣臺南地方法院刑事判決　　　　　　　　　　　　　九十一年度易字第一九九號
　　公　訴　人　臺灣台南地方法院檢察署檢察官
　　被　　　告　乙○○
　　選任辯護人　查名邦律師
右列被告因竊盜案件，經檢察官提起公訴（九十年度偵字第一四七六八號)，本院判
決如左：
    主  文
乙○○攜帶兇器竊盜，處有期徒刑柒月，緩刑貳年。扣案活動板手壹支沒收。
    事  實
一、乙○○於民國（下同）九十年十二月十八日十二時四十分許，駕駛車牌號碼ＡＶ
    —七九三一號自用小貨車，至台南縣左鎮鄉岡林村南縣一七一線道路二號橋旁轉
    彎路段，竟基於為自己不法所有之意圖，持客觀上足認為係兇器之活動板手一支
    ，鬆開左鎮鄉公所豎立於該路段之轉彎交通號誌指示牌二面（鋁製，長七十五公
    分Ｘ寬六十公分，每面約價值新台幣三千元）之螺絲釘以竊取之，適經路人發現
    並報警，乙○○則將該二面指示牌放入前開小貨車之車斗內，載離現場，警方隨
    即於同日十二時四十五分許，在同道路一號橋（公訴意旨誤為二號橋）截獲乙○
    ○，並扣得指示牌二面，及活動板手一支。
二、案經台南縣警察局新化分局報請台灣台南地方法院檢察署檢察官偵查起訴。
    理  由
一、訊據被告乙○○矢口否認有於右揭時地為竊盜犯行，辯稱：伊駕車路過，看見二
    面指示牌脫落於地面，伊欲將之重新固定，路人誤以為是伊要偷，伊則將之放入
    車內，準備載往派出所交予警察云云。惟查：右揭事實，業據證人即岡林派出所
    員警甲○○於偵審時證述：那天伊值班，有人打電話報警，提到有人正在拆指示
    牌，且說他已經將車號記下，並提到該人車子應該快開出來一號橋了，於是伊就
    馬上開車出去，於是就在一號橋依照路人報警時提供的車號，攔下被告，並在被
    告車斗內查到指示牌，置於活動板手則是在被告車內駕駛座找到的，因為之前派
    出所發現掉了好幾塊指示牌，結果沒想到才幾天就接獲報案，該指示牌均用螺絲
    釘安裝，沒有外力不可能自己掉下來等語（參見偵查卷第二十頁正反面、本院九
    十一年六月三日審判筆錄）明確在卷，且衡諸常情，觀諸指示牌均係以大型螺絲
    固定於鐵柱上，除非有極大外力撞擊，否則自不可能掉落，況且若係因外力撞擊
    ，因該處地處彎道，亦不可能一次撞擊而掉落二面所在角度不同之指示牌，又參
    酌本件二面指示牌及螺絲均屬完好，顯係遭人以板手卸下而非外力撞擊所致。況
    一般人若已遭他人質疑為偷竊指示牌，通常在對該地不熟，無法得知派出所之位
    置之情形下？為何不立即離開現場？反要將二面指示牌帶走？足見被告前開所辯
    該二面指示牌早已掉落，伊僅是要將之送至警局云云，實與常情有違，而不可採
    信。此外，並有現場照片五幀、扣押清單一紙附卷足憑，是本件事證明確，被告
    前揭犯行堪以認定，應予依法論科。
二、查活動板手客觀上足對人之身體、生命造成危險，是核被告乙○○所為係犯刑法
    第三百二十一條第一項第三款之攜帶兇器竊盜罪。爰審酌被告犯罪手段、所生危
    害及犯後態度等一切情狀，量處如主文所示之刑，以示懲儆。查被告前未曾受有
    期徒刑以上刑之宣告，有卷附台灣高等法院被告全國前案記錄表一紙附卷，其因
    一時失業而動貪念，本院認其經此起訴審判，當知所警惕，信無再犯之虞，本院
    認所宣告之刑以暫不執行為當，併諭知緩刑二年。扣案活動板手一支，係被告所
    有且係供犯罪所用之物，依法宣告沒收。
據上論斷，應依刑事訴訟法第二百九十九條第一項前段，刑法第三百二十一條第一項
第三款、第三十八條第一項第二款、第七十四條第一款，判決如主文。
本案經檢察官吳文政到庭執行職務
中      華      民      國      九十一      年      七    月    十七    日
                                  臺灣臺南地方法院刑事第三庭
                                          法  官  謝家宜
右正本證明與原本無異。
如不服本判決，應於判決送達後十日內，向本院提出上訴狀。
中      華      民      國      九十一      年      七    月    十七    日
                                          書記官  朱小萍
附錄法條：
中華民國刑法第三百二十一條
犯竊盜罪而有左列情形之一者，處六月以上、五年以下有期徒刑：
一  於夜間侵入住宅或有人居住之建築物、船艦或隱匿其內而犯之者。
二  毀越門扇、牆垣或其他安全設備而犯之者。
三  攜帶兇器而犯之者。
四  結夥三人以上而犯之者。
五  乘火災、水災或其他災害之際而犯之者。
六  在車站或埠頭而犯之者。
前項之未遂犯罰之。
